# 认股权证行权（增资），部分少数股东未行权，导致股东间非同比例增资。

提问人：tony868lamy 时间：2010-02-09 14:48:22
假设：控股股东在行权后，其持股比例较未行权之前增加1%，请问支付的行权对价里是否含有收购少数股东股权的份额？
是否需要先视同所有股东同比例出资（按目前增资金额），然后计算同比例增资控股股东应当支付的行权资金是多少，（实际支付部分-应当支付行权资金）的部分视为收购1%少数股东股权的对价？

回答人：chenyiwei
回复 楼主 tony868lamy 的帖子在控股股东的合并报表层面可以这样理解。

回答人：chenyiwei
回复 藤椅 tony868lamy 的帖子如果大股东在交易前后均可以控制该股份公司的，则可以这样处理（视同收购少数股权）。

回答人：chenyiwei
回复 报纸 tony868lamy 的帖子实务中最正规的做法确实是视同收购少数股权处理。

回答人：chenyiwei
回复 7 楼 tony868lamy 的帖子我所知道的只有视同收购少数股权。